ACORDAO-COMPLETO-2370682

ACÓRDÃO DE RELAÇÃO

ACÓRDÃO DE RELAÇÃO 7993/2019 ATA 31/2019 - SEGUNDA CÂMARA

Acórdão 7993/2019-TCU-Segunda Câmara
Os ministros do Tribunal de Contas da União, reunidos em sessão de 2ª Câmara, ACORDAM, por unanimidade, de acordo com os pareceres emitidos nos autos e com fundamento nos arts. 71, inciso III, da Constituição Federal, 1º, inciso V, e 39, inciso II, da Lei 8.443/1992 e 260, § 1º, do Regimento Interno, em considerar legais, para fins de registro, os atos de concessão de pensão militar aos interessados a seguir relacionados.
1. Processo TC-Processo 022.649/2019-0 (PENSÃO MILITAR) 
1.1. Classe de Assunto: V.
1.2. Interessados: Ana Odete Campos Vilalva da Silva (CPF XXX.165.837-XX) ; Antonia Elcia Rocha Dias (CPF XXX.403.652-XX) ; Beatriz Waldiza Lima Reis (CPF XXX.856.082-XX) ; Dionea da Costa Campos (CPF XXX.300.247-XX) ; Geovana Mara Teodosio (CPF XXX.249.349-XX) ; Katia Jucara Costa Lorena (CPF XXX.544.097-XX) ; Maria Diana Brito Dias (CPF XXX.300.642-XX) ; Maria das Gracas Soares Duarte (CPF XXX.607.147-XX) ; Miriam Tereza de Matos Teodosio (CPF XXX.850.151-XX) ; Nilma Vieira Mendes (CPF XXX.479.097-XX) ; Patricia Regina Teodosio (CPF XXX.703.669-XX) ; Rose Mary Azevedo Dias Figueiredo (CPF XXX.303.782-XX) ; Rubens Pereira Goncalves (CPF XXX.237.027-XX) ; Sandra Helena da Costa Campos (CPF XXX.300.327-XX) ; Sonia Maria Teodosio de Paula (CPF XXX.964.389-XX) ; Tatiana Maria Teodosio (CPF XXX.810.239-XX) ; Telma Lara Campos (CPF XXX.761.819-XX) ; Telma Maria Nascimento dos Santos (CPF XXX.969.427-XX) ; Thalys Row Teodosio (CPF XXX.102.059-XX) .
1.3. Unidade: Ministério da Defesa-Comando da Aeronáutica (vinculador) .
1.4. Relatora: ministra Ana Arraes.
1.5. Representante do Ministério Público: Procurador Marinus Eduardo De Vries Marsico
1.6. Unidade Técnica: Secretaria de Fiscalização de Pessoal (Sefip) .
1.7. Representação legal: não há.
1.8. Determinações/Recomendações/Orientações: não há.

Segunda Câmara

Ministério da Defesa-Comando da Aeronáutica (vinculador).

Ana Odete Campos Vilalva da Silva (CPF XXX.165.837-XX); Antonia Elcia Rocha Dias (CPF XXX.403.652-XX); Beatriz Waldiza Lima Reis (CPF XXX.856.082-XX); Dionea da Costa Campos (CPF XXX.300.247-XX); Geovana Mara Teodosio (CPF XXX.249.349-XX); Katia Jucara Costa Lorena (CPF XXX.544.097-XX); Maria Diana Brito Dias (CPF XXX.300.642-XX); Maria das Gracas Soares Duarte (CPF XXX.607.147-XX); Miriam Tereza de Matos Teodosio (CPF XXX.850.151-XX); Nilma Vieira Mendes (CPF XXX.479.097-XX); Patricia Regina Teodosio (CPF XXX.703.669-XX); Rose Mary Azevedo Dias Figueiredo (CPF XXX.303.782-XX); Rubens Pereira Goncalves (CPF XXX.237.027-XX); Sandra Helena da Costa Campos (CPF XXX.300.327-XX); Sonia Maria Teodosio de Paula (CPF XXX.964.389-XX); Tatiana Maria Teodosio (CPF XXX.810.239-XX); Telma Lara Campos (CPF XXX.761.819-XX); Telma Maria Nascimento dos Santos (CPF XXX.969.427-XX); Thalys Row Teodosio (CPF XXX.102.059-XX).

ANA ARRAES

não há.

PENSÃO MILITAR (PMIL)

Secretaria de Fiscalização de Pessoal (Sefip).